【裁判字號】    92,判,1760
【裁判日期】    921218
【裁判案由】    營業稅
【裁判全文】
最  高  行  政  法  院  判  決                  九十二年度判字第一七六○號
    上  訴  人  甲○○
                            .
    被 上訴 人  財政部臺灣省北區國稅局（承受臺北縣政府稅捐稽徵處業務）
    代  表  人  林吉昌
右當事人間因營業稅事件，上訴人對於中華民國九十一年九月十九日臺北高等行政法
院九十年度訴字第一○二二號判決，提起上訴，本院判決如左：
    主  文
上訴駁回。
上訴審訴訟費用由上訴人負擔。
    理  由
本件上訴人起訴主張：被上訴人以上訴人涉嫌未依法辦理營業登記擅自經營販售電玩
及寄台業務，於民國七十九年開始營業至八十年六月止逃漏營業額計新臺幣（下同）
二○四、四三八、四九六元，除依行為時營業稅法第五十一條第一款規定追繳漏稅款
一○、二二一、九二五元，並按漏稅額處五倍罰鍰計五一、一○九、六○○元，及依
稅捐稽徵法第四十四條按依法應給予他人憑證而未給予，漏開發票金額二○四、四三
八、四九六元，處百分之五罰鍰計一○、二二一、九二四元。上訴人申經復查結果，
變更核定補徵營業稅一、二三六、七三三元，罰鍰部分改按所漏稅額處三倍罰鍰計三
、七一○、一○○元，原依稅捐稽徵法第四十四條裁罰部分，亦予免除。上訴人不服
，訴經財政部訴願決定，將原處分關於違反營業稅法罰鍰部分撤銷，由原處分機關另
為處分，其餘訴願駁回，乃就補徵營業稅部分提起本件行政訴訟。經查被上訴人所憑
之證據僅有承諾書、銀行帳戶資料及法務部調查局臺北市調查處八十二年二月二十六
日（八二）肆字第○一五五九號函為憑，對於八十年度五、六月份上訴人銷售金額、
日期、銷售對象，並未具體舉證證明，尤其上訴人遭受調查局長期緊張、疲勞訊問下
，為求儘早結案所為之承諾書，自難作為認定上訴人有違反營業稅法之唯一證據。又
本件行政處分書及相關稅單，上訴人遲至八十七年七月八日始收受送達，足見已逾稅
捐稽徵法第二十一條核課期間之規定，自不得再補稅處罰等情，爰請判決將訴願決定
及原處分不利於上訴人部分均撤銷。
被上訴人則以：本案七十九年度至八十年六月底止之漏稅額計算，係按法務部調查局
臺北市調查處所送金豫公司重要關係人張詹美雅暨其親屬之銀行帳戶所收匯款核算，
此有卷附銀行帳戶資料及該處八十二年二月二十六日（八二）肆字第○一五五九號函
可稽。惟按稅捐稽徵法第二十一條，本案自七十九年一月至八十年六月止漏報各該期
之銷貨收入未於規定期間內申報，核課期間應為七年。依同法第二十二條第二款明定
，自規定申報期間屆滿之翌日起算，則漏報七十九年至八十年四月份銷貨收入及營業
稅部分，其最末期八十年四月份之核課期間至八十七年五月十五日。本案處分書及相
關稅單係於八十七年七月三日送達，已逾核課期間，則上開七十九年至八十年四月份
之漏報營業稅及其漏稅罰鍰應予剔除，應就八十年五、六月份之漏報營業稅辦理追繳
，是本件復查決定更正應補徵之營業稅一、二三六、七三三元，並無不合等語，作為
抗辯。
原審斟酌全辯論意旨及調查證據之結果，以被上訴人以上訴人未依法辦理營業登記擅
自經營販售電玩及寄台業務，於七十九年開始營業至八十年六月止逃漏營業額計二○
四、四三八、四九六元，有卷附上訴人承諾書及談話筆錄可稽，乃核定補徵營業稅一
○、二二一、九二五元。上訴人不服，申經被上訴人復查決定以，本案七十九年度至
八十年六月底止之漏稅額計算係按法務部調查局臺北市調查處所送金豫公司（負責人
即上訴人）重要關係人張詹美雅暨其親屬之銀行帳戶中所收匯款核算，此有卷附銀行
帳戶資料及該處八十二年二月二十六日（八二）肆字第○一五五九號函可稽。惟按稅
捐稽徵法第二十一條規定，本案自七十九年一月至八十年六月止漏報各該期之銷貨收
入未於規定期間內申報，核課期間應為七年。依同法第二十二條第二款明定，自規定
申報期間屆滿之翌日起算。則上訴人漏報七十九年至八十年四月份銷貨收入及營業稅
部分，其最末期八十年四月份之核課期間至八十七年五月十五日，而本案處分書及相
關稅單係於八十七年七月三日送達，此有被上訴人工商稅課會簽及雙掛號回執函附卷
可稽。本案處分書及相關稅單就上開部分而言，顯已逾核課期間送達，則上開七十九
年至八十年四月份之漏報營業稅及其漏稅罰鍰應予剔除，乃就八十年五、六月份之漏
報營業稅辦理追繳，變更原核定補徵之營業稅為一、二三六、七三三元。上訴人仍不
服，提起訴願，經財政部訴願決定以本案就上述相關帳戶於七十九年至八十年度一至
六月份止核算銷貨收入共計二○六、九七五、七四○元，並經上訴人書立承諾書坦承
在案，且已經扣除八二北縣稅法第四二七六號處分書中上訴人之漏報銷貨收入為二、
五三七、二四四元，核定本案漏報銷貨收入二○四、四三八、四九六元，並據復查決
定補徵逃漏營業稅一、二三六、七三三元並未有誤，亦無重複課徵情事，此部分原處
分應予維持，而駁回訴願。查本案八十年五至六月份之營業稅，原應依行為時營業稅
法第三十五條之規定，於八十年七月十五日以前向主管稽徵機關辦理申報，因本案未
於規定期間內申報，故核課期間為七年，自申報期間屆滿翌日即八十年七月十六日起
算，核課期滿日為八十七年七月十五日，本案原始處分書及原稅單係於八十七年七月
三日送達，此有原處分卷附送達回執為憑，被上訴人就本案八十年五至六月份營業稅
之補徵，並未逾越核課期間。縱依上訴人主張其係遲至八十七年七月八日始收受送達
，亦在本案核課期滿日八十七年七月十五日之前，並不影響被上訴人之核課權。次查
法務部調查局臺北市調查處調查金豫公司涉嫌逃漏稅時，除依股東張金標及其妻張詹
美雅所供述之筆錄外，並就相關之人張金標、張詹美雅、張瓊文、張瓊尹、張善評等
人所有銀行往來帳戶資料，查明是否有逃漏稅之情，遂移相關帳戶來往明細資料送被
上訴人核辦，洽請上訴人至被上訴人處進行查核，金豫公司乃委任張瓊尹於八十三年
九月九日至被上訴人處製作筆錄，同時出具承諾書謂「本公司於七十九年一月至八十
一年十月止，銷售電玩等未依法開立發票情形如下：一、七十九年度金額一五七、八
七五、一○六元，八十年一至六月止四九、一○○、六三四元，上開之金額係本公司
尚未依法辦理營業登記時之營業額。二、八十年七月至十二月止共漏開發票四九、五
○九、七一八元。三、八十一年度共漏開發票二六、五七七、○七○元。四、上開違
章情事，本公司願接受貴處依法辦理。」該承諾書並經金豫公司及上訴人（以公司負
責人身分）加蓋印章確認。本案因七十九年度、八十年一月至四月部分之漏稅已逾核
課期間，爭執部分為八十年五至六月份之營業額，依臺灣省合作金庫大稻埕支庫張瓊
文之帳號七四一○四九號、張金標之帳號○二○七九八號、張詹美雅之帳號七四四○
○五號及彰化商業銀行大同分行張善評之帳號一八○二六八號於此段期間之存款往來
明細表，除外匯存款、放款存款及利息等並未計入，僅以各帳戶所收轉帳、匯款及支
票兌現等存款金額，合計上訴人所收營業額（未稅）為二四、七三四、六五五元，此
有上開各銀行帳戶存款往來明細表及被上訴人製作之統計表附原處分可稽，按稅率百
分之五核算其漏報營業稅計有一、二三六、七三三元，亦堪認定。是被上訴人依金豫
公司所委任之代理人張瓊尹所稱系爭銀行帳戶所存入之銷貨金額於七十九年度開始均
屬上訴人暨其經營之金豫公司所有等語，及其出具之承諾書，並調取銀行帳戶存款往
來明細表，加以核算金豫公司於辦妥營利事業登記前後之營業收入，洵非無據。又參
照張詹美雅筆錄提及金豫公司販售電動玩具及寄台營收款項，於臺北、臺中、高雄三
地區的營收均匯入張詹美雅在合作金庫大稻埕分行七六五○八八號活儲帳戶或張瓊文
合庫復興分行六九一六九一號活儲帳戶及張瓊尹臺灣中小企銀五股分行○七八六一二
號活儲等三個帳戶內等語，可見金豫公司台中營業所所轉帳入系爭帳戶之資金，亦應
屬金豫公司之營業收入，於金豫公司辦妥營利事業登記前，即為經營負責人上訴人之
收入。上訴人稱上開帳戶於七十九年以後，樂神、樂利、尹嘉、評舜、金萱企業社等
五家公司亦有使用云云，及系爭帳戶一筆五十萬元係由臺中營業所所有台中市第八信
用合作社北台中分社帳號0000000000帳戶，匯入張瓊文所有合作金庫大稻
埕支庫七四一○四九號帳戶，純係轉帳款項，非銷貨收入云云，尚不足採。又查金豫
公司在辦妥營利事業登記前，已由上訴人實際負責經營，其於八十年一至六月之營業
收入一、四五○、三○四元雖經被上訴人另案裁罰（八二北縣稅法字第四二七六號處
分書），但該收入係屬八十年一至六月中的一、二月份之部分收入，有被上訴人所提
金豫公司台中分公司八十年度之試算表附原審卷可稽，故與本案八十年五月至六月份
之營收，尚無重複情形。另上訴人於先前調查中僅陳述八十一年九月份有銷貨退回情
形，並經被上訴人告知應就銷售退回提示資料憑以扣減，爾後上訴人亦僅提出八十一
年九月份之銷貨退回資料，顯與本案無關，上訴人起訴空言主張本案亦有銷貨退回情
形，又未指出其具體金額，尚難採信。從而，被上訴人以上訴人未依法辦理營業登記
擅自經營販售電玩及寄台業務，於八十年五月至六月份逃漏營業額計一、二三六、七
三三元，於法並無不合，訴願決定遞予維持，均無違誤，因將上訴人之訴駁回，經核
於法並無違誤。上訴人對於原判決提起上訴，無非執其在原審行政訴訟補充理由狀相
同之理由，重述其在原審之主張，或就原審取捨證據、認定事實之職權行使，任指原
判決未確實查證事實，違法認作主張，對應調查之證據漏未調查，錯引營業稅法第四
十三條第一項第三款、稅捐稽徵法第二十一條、第二十二條第二款，甚而有判決不備
理由或理由矛盾之處，並泛指原審採證明顯違反證據法則、論理法則云云。經核所述
各節，業據原審詳予審酌，於判決中加以論斷。上訴論旨，仍執以主張，指摘原判決
違背法令，求予廢棄，自難認有理由，應予駁回。
據上論結，本件上訴為無理由，爰依行政訴訟法第二百五十五條第一項、第九十八條
第三項前段，判決如主文。
中    華    民    國    九十二      年      十二      月      十八      日
                    最 高 行 政 法 院  第 四 庭
                                審 判 長 法  官      廖  政  雄
                                         法  官      趙  永  康
                                         法  官      林  清  祥
                                         法  官      鍾  耀  光
                                         法  官      姜  仁  脩
右  正  本  證  明  與  原  本  無  異
                                         法院書記官  蘇  金  全
中    華    民    國    九十二      年      十二      月      十八      日


司法院資訊處製作；財團法人民間司法改革基金會備份。
